【裁判字號】    90,交訴,72
【裁判日期】    901129
【裁判案由】    過失致死
【裁判全文】
臺灣宜蘭地方法院刑事判決                            九十年度交訴字第七二號
    公  訴  人  臺灣宜蘭地方法院檢察署檢察官
    被      告  甲○○
右列被告因過失致死案件，經檢察官提起公訴（九十年度偵字第二三００號），本院
判決如左：
    主  文
甲○○因過失致人於死，處有期徒刑捌月。緩刑貳年。
    事  實
一、甲○○於民國九十年四月二十日晚間，駕駛車號ＩＷ—九一四七號自用小客車，
    沿宜蘭縣五結鄉○○○路由南往北行駛，於二十一日凌晨零時三十分許途經上揭
    五結鄉○○○路與協和路之無號誌交岔路口，本應注意汽車駕駛人應注意車前狀
    況隨時採取必要措施；而行經無號誌之交岔路口時，應減速慢行，作隨時停車之
    準備；且行經「慢」字或減速標線，均係用以警告駕駛人前面路況變遷或特殊，
    車輛均應減速慢行，依當時情形，天候晴、夜間無照明、路面乾燥無缺陷道路無
    障礙視距良好，並無不能注意之情，猶疏未注意車前狀況並減速慢行，貿然駛越
    上揭路口，致與由協和路西往東方向行駛，亦未於無號誌交岔路口減速慢行之游
    振盛所騎乘ＧＷＳ—七００號附載其妻劉菲菲之機車發生撞擊，造成游振盛撞彈
    至前述自小客車之車頂、撞破後擋風玻璃而翻落車輛後座；前述機車與乘客劉菲
    菲跌落路旁田中，經送醫後游振盛受有頭部外傷併顱內出血等傷害、劉菲菲手有
    胸部內出血、身體多處挫傷等傷害而經送醫後均不致死亡。甲○○於車禍肇事後
    ，犯罪未被發覺前，向前往現場處理之警員自承肇事，自首願意接受裁判。
二、案經台灣宜蘭地方法院檢察署檢察官相驗後自動檢舉偵辦。
    理  由
一、訊據被告甲○○坦承有於上揭時間，駕車經過前述無號誌交岔路口，與前開機車
    發生車禍造成游振盛、劉菲菲傷重死亡等情不諱，核與被害人家屬游搖東指稱被
    害人游振盛、劉菲菲確因本件車禍死亡等情甚詳，並有道路交通事故調查報告表
    、現場圖及現場照片可憑。而被害人游振盛、劉菲菲均因本件車禍而死亡，亦經
    檢察官督同法醫師相驗屬實，並制有相驗屍體證明書、驗斷書及勘驗筆錄可查。
    按駕駛人應注意車前狀況，隨時採取必要措施。且行經無號誌交岔路口時，應減
    速慢行，作隨時停車之準備。道路交通安全規則第九十四條第三項、第一百零二
    條第一項第二款定有明文。又「慢」字」與減速標線，均用以警告車輛駕駛人前
    面路況變遷或路況特殊，均應減速慢行。道路交通標誌標線號誌設置規則第一百
    六十三條、第一百五十九條亦有明文。被告駕駛前述車輛，沿前揭路段直行，進
    入無號誌交岔路口前，會先經過「跳動路面」與「慢」字標線，此有現場照片及
    現場圖可參，是被告駕駛前述車輛於上述路口自應減速慢行。再者，觀肇事後現
    場圖繪之落土位置於交岔路口之中央處，可知該處係車禍發生之最初撞擊點；而
    該點距離事故後機車跌落路旁之處，尚有十三點六公尺、而車禍之破碎物則散落
    分佈於協和中路往北方向過協和路之車道上，此均有道路交通事故調查報告表可
    參，是被告所駕車輛於前開交岔路口與機車發生撞擊後，尚將機車撞彈至有十三
    點六公尺遠之路旁，足見被告駕駛前述車輛行經上述路口時，並未減速慢行，甚
    為明顯。又復觀車損照片，被告所駕車輛係車頭部分撞擊嚴重，此有車損照片可
    稽，且被害人游振盛遭撞擊後尚彈起跌撞車頂、撞破後擋風玻璃而跌入後座等情
    ，更見被告未注意車前狀況與未減速慢行。是被告駕駛上開車輛行經跳動路面與
    慢字標線之無號誌交岔路口，未減速慢行，亦未注意車前狀況，依當時情形亦無
    不能注意之情，仍疏未注意，而發生本件車禍，是被告行為顯有過失，應可認定
    。另本件經送台灣省基宜區車輛行車事故鑑定委員會鑑定結果亦為同此認定，此
    有上揭鑑定委員會九十年七月二日基宜鑑字第九００三二七號函附鑑定意見書可
    憑。雖被害人騎乘前述ＧＷＳ—七００號附載其妻劉菲菲之機車，行經無號誌交
    岔路口亦未減速慢行，然此與有過失情節，僅為民事上減免賠償之參考，尚不得
    據為刑事上免責之論據。
二、核被告所為係犯刑法第二百七十六條第一項之過失致人於死罪。被告一過失行為
    ，致被害人游振盛、劉菲菲二人死亡，係一行為觸犯數罪名，應依想像競合之規
    定，從一重之過失致人於死罪處斷。又被告於肇事後，犯罪未被發覺前，向現場
    處理警員自承肇事，業經現場處理警員乙○○到庭結證屬實，自應依刑法第六十
    二條前段減輕其刑。爰審酌被告之過失情節、造成傷亡之人數、已與被害人家屬
    達成和解，此有和解書一紙附卷可憑及犯罪後態度良好等一切情狀，量處如主文
    所示之刑。另被告未曾受有期徒刑以上刑之宣告，此有台灣高等法法院檢察署刑
    案紀錄檢覆表足參，被告經此教訓當知注意自己駕駛行為，應無再犯之虞，本院
    認前所宣告之刑以暫不執行為適當，爰併宣告緩刑二年，以啟自新。
據上論斷，應依刑事訴訟法第二百九十九條第一項前段、刑法第二百七十六條第一項
、第五十五條前段、第六十二條前段、第七十四條第一款、罰金罰鍰提高標準條例第
一條前段，判決如主文。
本案經檢察官廖允松到庭執行職務
中    華    民    國      九十        年    十一      月     二十九    日
                                  臺灣宜蘭地方法院刑事第二庭
                                      法  官   蔡  仁  昭
右正本證明與原本無異。
如不服本判決，應於判決送達後十日內向本院提出上訴狀( 應附繕本 )。
                                      書記官   陳  旺  誠
中    華    民    國      九十        年    十一      月     二十九    日
所犯法條：
中華民國刑法第二百七十六條第一項：
因過失致人於死者，處二年以下有期徒刑、拘役或二千元以下罰金。


司法院資訊處製作；財團法人民間司法改革基金會備份。
